# 外企业股权变更急

提问人：pengsy 时间：2013-01-18 17:14:43
中外合资企业股权变更，有 6 个法人股东，其中 2 个股东将其全部的股份转让给另一企业，现需 需要出具一份审验报告，用途“为办理股权转让及向银行出示转让证明时使用”，不是给工商的验资报告。
请问，怎么做，有何依据？

回答人：chenyiwei
还是建议先把具体用途和信息使用者的具体范围了解清楚。从你说的情况看，用途“为办理股权转让及向银行出示转让证明时使用”应该是非法定的用途，因此报告的内容和格式可以根据信息使用者的要求灵活设置。例如，可以考虑提请管理层编制一份转让前后实收资本的明细表（其中列举本次股权转让导致的明细变动情况），我们依据《中国注册会计师审计准则第 1603 号——对单一财务报表和财务报表特定要素审计的特殊考虑（ 2010 年 11 月 1 日修订）》对该明细表出具审计报告。

提问人：pengsy 时间：2013-01-21 16:16:56
具体情况是，此中外合资企业，其中两个股东在出让股权的过程中，需要出具一份这样的《审验报告》给银行。等所有股权转让的手述办理完成了，再出且一份整体的《验资报告》给工商。
给工商的这份《验资报告》，到是师出有名，有固定的格式，有准则规定。
但给银行的这份《审验报告》，我真不知道按企业提供的这份版本是否合适，（是从别的事务所弄来的）

回答人：chenyiwei
不讨论相关审验结论、审验程序的恰当性、证据的充分适当性等实体性问题，这个报告本身的内容和格式不符合任何审计准则（含验资准则）或者其他执业准则的规定，因此个人理解是不恰当的。